臺灣板橋地方法院刑事判決　　　　　　99年度簡上字第1280號
上　訴　人
即　被　告　廖亦淇
上列上訴人即被告因竊盜案件，不服本院99年度簡字第8748號，
中華民國99年10月27日所為之第一審簡易判決（聲請簡易判決處
刑案號：99年度速偵字第6224號），提起上訴，本院管轄第二審
之合議庭判決如下：
    主  文
上訴駁回。
廖亦淇緩刑貳年。
    事實及理由
一、本案經本院審理結果，認原審判決以上訴人即被告廖亦淇所
    為係犯刑法第320 條第1 項之竊盜罪，依刑事訴訟法第449
    條第1 項前段、第3 項、第454 條第2 項、刑法第320 條第
    1 項、第41條第1 項前段、刑法施行法第1 條之1 等規定，
    並審酌被告並無前科紀錄、素行尚佳，僅因一時貪念，竟圖
    不勞而獲，不知尊重他人財產權，兼衡其所竊財物價值（新
    臺幣1239元，見偵查卷第10頁），暨其犯罪後坦承犯行、態
    度良好，惟迄今未與告訴人張嘉玉達成和解、賠償損害等一
    切情狀，量處拘役20日，並諭知易科罰金之折算標準，其認
    事用法及量刑均屬妥適，應予維持，除證據部分應補充「被
    告廖亦淇於本院審理時之自白」外，併引用第一審刑事簡易
    判決書記載之事實、理由及證據（如附件）。
二、被告上訴意旨略以：伊自幼父親過世，經濟狀況只有靠自己
    打工負擔，家中亦領有低收入戶證明，伊尚有罹患胰島素依
    賴型糖尿病，身體狀況不佳，必須三餐自行施打胰島素維持
    血糖，為不耽誤前程和維持家中經濟，必須半工半讀，希望
    從輕量刑云云。惟按關於刑之量定，係實體法上賦予法院得
    為自由裁量之事項，倘其未有逾越法律所規定之範圍，或濫
    用其權限，即不得任意指摘為違法，以為上訴之理由（最高
    法院75年臺上字第7033號判例意旨參照）。又刑罰之量定屬
    法院自由裁量之職權行使，但仍應審酌刑法第57條所列各款
    事由及一切情狀，為酌量輕重之標準，並非漫無限制，在同
    一犯罪事實與情節，如別無其他加重或減輕之原因，下級法
    院量定之刑，亦無過重或失輕之不當情形，則上級法院對於
    下級法院之職權行使，原則上應予尊重（最高法院85年度臺
    上字第2446號判決意旨參照）。經核原審判決之量刑係在法
    定刑度內，已審酌刑法第57條各款事由及一切情狀，亦查無
    有何偏執一端以致明顯失出失入之情形，上訴理由復未具體
    指出或表明原審判決之量刑有何輕重失衡或濫用裁量權之不
    當或違法，因認原審判決之量刑未逾越客觀上之適當性、相
    當性及必要性之比例原則。從而，被告上訴請求從輕量刑云
    云，為無理由，應予駁回。
三、末查，被告未曾因故意犯罪受有期徒刑以上刑之宣告，有臺
    灣高等法院被告前案紀錄表1 份附卷可參，其係因一時失慮
    偶罹刑章，且犯後坦承犯行，深知悔悟，復衡諸被告經濟情
    況非佳（見本院卷第3 頁所附之臺北縣中和市【已於99年12
    月25日改制為新北市中和區】公所低收入戶證明書1 紙），
    已與告訴人達成和解（見本院卷第27至28頁所附之調解筆錄
    1 份及本院卷第47頁所附由告訴人所提出之匯款紀錄1 紙）
    等一切情狀，足認被告經此偵審程序及科刑宣告後，應能知
    所警惕，信無再犯之虞，本院認尚無逕對被告施以刑罰之必
    要，故上開對被告宣告之刑，以暫不執行為適當，爰依刑法
    第74條第1 項第1 款規定，併予宣告緩刑2 年，以啟自新。
據上論斷，應依刑事訴訟法第455 條之1 第1 項、第3 項、第36
4 條、第368 條、第373 條，刑法第74條第1 項第1 款，判決如
主文。
本案經檢察官黃明絹到庭執行職務。
中    華    民    國    100   年    3     月    17    日
                  刑事第八庭審判長法  官  陳鴻清
                                  法  官  劉安榕
                                  法  官  賴彥魁
以上正本證明與原本無異。
本件不得上訴。
                                  書記官  楊文祥
中    華    民    國    100   年    3     月    17    日